【裁判字號】    95,裁,2796
【裁判日期】    951214
【裁判案由】    營業稅
【裁判全文】
最  高  行  政  法  院  裁  定
                                     95年度裁字第02796號
上  訴  人  乙○○
被 上訴 人  財政部高雄市國稅局
代  表  人  甲○○
上列當事人間因營業稅事件，上訴人不服中華民國94年9月21日
高雄高等行政法院94年度簡字第266號判決，提起上訴。本院裁
定如下：
    主  文
上訴駁回。
上訴審訴訟費用由上訴人負擔。
    理  由
一、按對於適用簡易程序之裁判提起上訴或抗告，須經最高行政
    法院許可，且該許可以訴訟事件所涉及之法律見解具有原則
    性者為限，行政訴訟法第235條定有明文。所謂訴訟事件涉
    及之法律見解具有原則性，係指該事件所涉及之法律問題意
    義重大，而有加以闡釋之必要情形而言，如對於行政命令是
    否牴觸法律所為之判斷，或就同類事件所表示之法律見解與
    其他高等行政法院或本院所表示之見解互相牴觸，有由本院
    統一法律上意見或確認其意見之必要情形屬之。
二、本件上訴人未依規定申請營業登記，於民國92年12月間販售
    柴油金額計新台幣（以下同）83,238元（不含稅），逃漏營
    業稅4,162元，經高雄市政府警察局刑事警察大隊查獲，移
    送被上訴人審查結果，核定補徵上訴人營業稅4,162元，並
    按所漏稅額處三倍之罰鍰計12,400元（計至百元止）。上訴
    人不服，申請復查結果，未獲變更，提起訴願，亦遭決定駁
    回，遂提起本件行政訴訟。
三、上訴人上訴意旨略以：本件被上訴人迄今仍無證據用以認定
    上訴人與何人交易，而交易之數量為多少，即率以做出上訴
    人違反石油管理法之行政處分，補徵上訴人營業稅及罰鍰，
    於法顯有未合。又按本件營業稅案件，原審並未傳喚上訴人
    出庭訊問，所採用之證據係以日光公司負責人曾榮記之妻李
    金英所使用之行動0000000000號行動電話，經李金英警訊筆
    錄陳述明確，惟警訊筆錄不僅為傳聞證據，且經警查詢通聯
    記錄，上訴人未曾與0000000000號行動電話有通話記錄。何
    以證明上訴人有販賣柴油之事宜，於證據法則上已有明顯違
    誤。另證人陳朝貴於警訊之筆錄亦為傳聞證據，且其亦遭違
    反石油管理法之規定，認其為販賣柴油之人而處罰鍰確定，
    此部分與警訊之陳述事實相反，原裁定據之認定上訴人販賣
    柴油，亦違反證據法則云云，提起上訴。經核均屬原審取捨
    證據認定事實之問題，並無所涉及之法律見解，具有原則上
    之重要情事。上訴人提起上訴，不合首揭規定，不應許可，
    其上訴難謂合法，應予駁回。
四、依行政訴訟法第249條第1項前段、第104條、民事訴訟法第
    95條、第78條，裁定如主文。
中    華    民    國    95    年    12    月    14    日
                  第一庭審判長法  官  劉  鑫  楨
                              法  官  吳  明  鴻
                              法  官  陳  秀  美
                              法  官  梁  松  雄
                              法  官  劉  介  中
以  上  正  本  證  明  與  原  本  無  異
中    華    民    國    95    年    12    月    14    日
                              書記官  郭  育  玎


司法院資訊處製作；財團法人民間司法改革基金會備份。
